【裁判字號】    89,訴,724
【裁判日期】    900817
【裁判案由】    違反毒品危害防制條例
【裁判全文】
臺灣基隆地方法院刑事判決                          八十九年度訴字第七二四號
    公  訴  人  臺灣基隆地方法院檢察署檢察官
    被      告  甲○○
右列被告因違反毒品危害防制條例案件，經檢察官提起公訴（八十九年度毒偵字第二
二二九號）及移送併辦（九十年度毒偵字第一五九號、第六九一號、第七三四號），
本院判決如左：
    主  文
甲○○施用第一級毒品，累犯，處有期徒刑玖月；又連續施用第二級毒品，累犯，處
有期徒刑柒月，玻璃吸食器壹支沒收。應執行有期徒刑壹年貳月，玻璃吸食器壹支沒
收。
    事  實
一、甲○○前因犯竊盜罪及違反麻醉藥品管理條例案件，經本院分別判處有期徒刑五
    月、七月，並定應執行之刑有期徒刑十一月，於民國八十五年二月二十七日縮短
    刑期執行完畢，又曾因施用第二級毒品安非他命，先後二次送觀察、勒戒結果，
    認無繼續施用毒品之傾向，由台灣基隆地方法院檢察署檢察官分別於八十七年十
    月十五日、八十八年六月九日，以八十七年度偵緝字第一一四號、八十八年度偵
    緝字第二二三號處分不起訴確定。復因再度施用第二級毒品安非他命，經本院以
    八十八年度易字第五二一號判處有期徒刑六月，於八十九年三月二十八日確定，
    尚未執行。竟仍不知悔改，復基於概括犯意，自前案判決後之八十九年八月間起
    至九十年三月二十一日止，在基隆市其工作之工地或基隆市○○街二四七之五號
    七樓住處，以安非他命置於玻璃管內燒烤成霧狀吸食之方式，連續施用第二級毒
    品安非他命多次。甲○○又另行起意，於八十九年九月一日為警採尿前二日內某
    時，在不詳地點，施用第一級毒品海洛因。嗣分別於下列時、地為警查獲：
    （一）八十九年九月一日下午三時三十分許，為警持檢察官簽發之搜索票，前往
          基隆市○○路七十七巷七弄三號六樓搜索結果，當場查獲甲○○與呂元長
          、乙○○、曾英毓（呂、徐、曾三人由檢察官另案偵辦）共處一室，並扣
          得呂元長所有之安非他命一包（毛重Ｏ‧九公克）、吸食器一組、注射針
          筒二支。
    （二）九十年一月十四日下午六時三十分許，在基隆市○○○路二六九號前，為
          警臨檢查獲甲○○及其女友呂靜怡（呂女由檢察官另行偵辦），並在呂靜
          怡皮包內扣得黃開雄所有之海洛因二小包（共淨重一‧六公克）、安非他
          命三包（共淨重七‧五公克）。
    （三）九十年三月二十五日下午三時許，持檢察官簽發之搜索票，前往基隆市○○街二四七之五號七樓甲○○住處搜索，當場在其臥室內查獲其所有供施
          用安非他命之玻璃吸食器一支。
    （四）甲○○經檢察官提起公訴後，因傳拘未到，經本院依法發布通緝，而於九
          十年五月十六日下午六時三十分許，為基隆市警察局第二分局安瀾橋派出
          所員警，在其前述住處緝獲到案。
二、案經基隆市警察局第四分局、第一分局及台北市政府警察局士林分局分別報請台
    灣基隆地方法院檢察署檢察官偵查起訴及移送併辦。
    理  由
一、右開連續施用第二級毒品安非他命之事實，業據被告甲○○於本院審理時坦承不
    諱，且被告於八十九年九月一日、九十年一月十四日、三月二十五日被查獲各該
    當日所採尿液，經送台灣檢驗科技股份有限公司、基隆市衛生局、台北市立療養
    院檢驗結果，確呈安非他命陽性反應，有各該公司、衛生局、療養院出具之濫用
    藥物尿液檢驗報告一紙、檢驗成績書二紙、煙毒尿液檢驗報告書一紙附卷可稽，
    且有供施用安非他命之玻璃吸食器一支扣案足資佐證，堪信被告前開自白為真實
    。
二、訊據被告雖否認有施用第一級毒品海洛因犯行，辯稱：伊沒有用過海洛因，八十
    九年九月一日被查獲當日，警察採尿時將伊與乙○○之尿液弄錯了云云。然查，
    被告被查獲當日所採尿液，經送基隆市衛生局檢驗結果，呈嗎啡陽性反應。復經
    本院調其尿液送請法務部調查局以精密之氣相層析質譜儀分析法確認結果，仍呈
    嗎啡陽性反應，有前述檢驗成績書及檢驗通知書分別附於偵查卷及本院八十九年
    度訴字第七二四號卷內可稽。且有九十年一月十四日在呂靜怡被查獲之海洛因二
    小包（淨重一‧六公克）扣於呂靜怡案內可證，該扣案毒品確係海洛因無誤，有
    毒品鑑驗報告書一紙附於警卷內足憑。查一般人注射海洛因後經體內吸收代謝約
    三十分鐘後，以嗎啡型態為主開始排入尿中，且以最初六至十二小時排泄量最多
    。若以日計，約有百分之八十之毒品代謝物（嗎啡）可在注射後二十四小時內，
    陸續由尿中排出體外，剩餘量則可能在數日內分別排出體外，有法務部調查局九
    十年四月十二日（九十）陸（一）字第九Ｏ一三三三三五號函在卷可參。
三、證人即負責對被告採尿之承辦警員丙○○、丁○○於九十年八月三日本院審理時
    到庭證稱：「當時我們是有對被告等人採尿，因為時間太久，已不記得他們是一
    次採尿還是分二次採尿。如果第一次採尿不夠，就會繼續採第二次尿液，但是採
    尿瓶一直是由被採尿的人自行保管，並沒有交給別人，所以不可能會有弄錯尿液
    的情形」等語。另證人乙○○亦於同日到庭證稱：「當天我是有被查獲沒錯，我
    當時只有被採尿一次，尿液就夠了，採尿瓶也是由我自己保管，並沒有與他人弄
    錯的可能。（當天或之前有無施用海洛因？）沒有。（衛生局之尿液檢驗成績書
    ）結果是正確的，我是在檢驗的前二天有吸用安非他命沒錯，我和甲○○的尿液
    檢體不可能弄錯」等語。依證人丙○○、丁○○、乙○○之證詞，被告與乙○○
    等人採尿時所使用之採尿瓶，均由被採尿人自行保管，應無將尿液檢體弄錯之可
    能。而乙○○採尿前僅施用安非他命，未施用海洛因，亦據其陳述明確，且有基
    隆市衛生局檢驗成績書一紙在卷足憑。又丙○○、丁○○係執行公務之警員，衡
    情應無誣陷被告之理，被告空言否認施用海洛因，辯稱其尿液檢體與乙○○弄錯
    云云，無非卸責之詞，不足採信。
四、又被告曾因施用第二級毒品安非他命，先後二次送觀察、勒戒結果，認無繼續施
    用毒品之傾向，由台灣基隆地方法院檢察署檢察官分別於八十七年十月十五日、
    八十八年六月九日，以八十七年度偵緝字第一一四號、八十八年度偵緝字第二二
    三號處分不起訴確定。復因再度施用第二級毒品安非他命，經本院以八十八年度
    易字第五二一號判處有期徒刑六月，於八十九年三月二十八日確定，尚未執行，
    有不起訴處分書二份及本院被告全國前案紀錄表、台灣基隆地方法院檢察署被告
    刑案資料查註紀錄表在卷足憑，被告四犯施用毒品之罪證明確，應予依法論科。
五、核被告所為，係犯毒品危害防制條例第十條第一項、第二項之施用第一級及第二
    級毒品罪。其持有第一級、第二級毒品之低度行為，應為施用第一級、第二級毒
    品之高度行為所吸收，均不另論罪。被告先後多次施用第二級毒品安非他命之犯
    行，時間緊接，罪名相同，顯係基於概括犯意而為，應就該部分論以連續犯一罪
    ，並依法加重其刑。又被告所犯上開二罪間，犯意各別，罪名互殊，應分論併罰
    。查被告前因犯竊盜罪及違反麻醉藥品管理條例案件，經本院分別判處有期徒刑
    五月、七月，並定應執行之刑有期徒刑十一月，於八十五年二月二十七日縮短刑
    期執行完畢，有本院被告全國前案紀錄表在卷可按，其於五年以內再犯有期徒刑
    以上之本罪，為累犯，其施用海洛因部分，應依法加重其刑，連續施用安非他命
    部分，應遞予加重其刑。移送併辦部分，雖未據提起公訴，惟與前開起訴有罪部
    分有連續犯之裁判上一罪關係，本院自應一併審理。爰審酌被告曾因施用第二級
    毒品，經送觀察、勒戒結果，認無繼續施用毒品傾向，由檢察官處分不起訴後，
    仍不知悛悔，復再施用第一級、第二級毒品及其犯罪之動機、目的、手段，非法
    施用毒品戕害身心健康，對國家社會所生之危害，及其犯罪後部分坦承犯行之態
    度等一切情狀，量處如主文所示之刑，並定其應執行之刑，以示懲儆。
六、九十年三月二十五日查獲之玻璃吸食器一支，係被告所有供施用安非他命使用，
    此經被告供承在卷，應依刑法第三十八條第一項第二款宣告沒收。八十九年九月
    一日查獲之安非他命吸食器一組、注射針筒二支、安非他命一小包（毛重Ｏ‧九
    公克），被告供稱非其所有，復經同時查獲之呂元長於警訊時陳明係其所有。九
  十年一月十四日查獲之海洛因二小包（共淨重一‧六公克）、安非他命三小包（
    共淨重七‧五公克），被告供稱非其所有，而同時查獲之呂靜怡亦於警訊時供稱
    係黃開雄所有，均應由檢察官另案聲請法院依法處理，爰均不予宣告沒收銷燬及
    沒收。
據上論斷，應依刑事訴訟法第二百九十九條第一項前段，毒品危害防制條例第十條第
一項、第二項、刑法第十一條前段、第五十六條、第四十七條、第五十一條第五款、
第三十八條第一項第二款，判決如主文。
本案經檢察官黃士元到庭執行職務
中    華    民    國      九十      年      八      月      十七        日
                                台灣基隆地方法院刑事第三庭
                                      法  官    陳  培  仁
右正本證明與原本無異。
對於本件判決如有不服，應於收受送達後十日內，向本院提出上訴書狀，上訴於臺灣
高等法院，並按他造當事人之人數附具繕本。
                                      書記官    施  鴻  均
中    華    民    國      九十      年      八      月      二十一      日
附錄論罪法條
毒品危害防制條例第十條：
施用第一級毒品者，處六月以上五年以下有期徒刑。
施用第二級毒品者，處三年以下有期徒刑。


司法院資訊處製作；財團法人民間司法改革基金會備份。
